【裁判字號】    92,台非,292
【裁判日期】    920814
【裁判案由】    詐欺
【裁判全文】
最高法院刑事判決                                九十二年度台非字第二九二號
    上 訴 人 最高法院檢察署檢察總長
    被    告 甲 ○ ○
右上訴人因被告詐欺案件，對於台灣高雄地方法院中華民國九十一年六月二十八日所
為第一審確定判決（九十年度易字第一六八三號，起訴案號：台灣高雄地方法院檢察
署八十九年度偵字第一三六五二號），認為部分違法，提起非常上訴，本院判決如左
：
    主  文
原判決關於甲○○宣告緩刑違背法令部分撤銷。
    理  由
非常上訴理由稱：「一按受二年以下有期徒刑、拘役或罰金之宣告，而有左列情形之
一，認為以暫不執行為適當者，得宣告二年以上五年以下之緩刑。(一)未曾受有期徒刑
以上刑之宣告。(二)前受有期徒刑以上刑之宣告，執行完畢或赦免後，五年以內未曾受
有期徒刑以上刑之宣告者，刑法第七十四條定有明文。易言之，凡在判決前已經受有
期徒刑以上刑之宣告確定者；或前受有期徒刑以上刑之宣告，執行完畢或赦免後，五
年以內再受有期徒刑以上刑之宣告者，即不合於緩刑之條件，因而不得於後案宣告緩
刑。查被告與蘇瑜彬共同意圖為第三人不法之所有，於八十九年一月二十八日晚，在
台南縣仁德鄉大甲村竊取王昆明所管領，報廢之汽車保險桿，當場被警查獲，業經台
灣高等法院台南分院於八十九年十二月二十六日，以八十九年度上易字第一九一八號
判處有期徒刑七月確定，並經台灣台南地方法院檢察署檢察官執行在案，其刑期自八
十九年十二月二十六日起，至九十年四月十一日止，此有檢察官執行指揮書在卷可稽
。又被告於八十八年七月十八日，在高雄市楠梓區，與林文清另犯本案共同幫助詐欺
罪，原審法院於九十一年六月二十八日為本案判決時，未予詳查，罔顧被告於九十年
四月十一日甫因竊盜罪刑滿出獄，尚在前案執行完畢後五年以內，竟仍判處被告有期
徒刑七月，並宣告緩刑四年，揆諸上開說明，顯有判決適用法則不當之違法。二案經
確定，應依刑事訴訟法第四百四十一條、第四百四十三條提起非常上訴，以資糾正。
」等語。
本院按：緩刑之宣告，須以未曾受有期徒刑以上刑之宣告，或前受有期徒刑以上刑之
宣告，執行完畢或赦免後，五年以內未曾受有期徒刑以上刑之宣告為要件，此觀刑法
第七十四條之規定自明。故凡在判決前已經受有期徒刑以上刑之宣告確定，或前受有
期徒刑以上刑之宣告，經執行完畢或赦免後，五年以內再受有期徒刑以上刑之宣告者
，即不合於緩刑條件，不得於後案宣告緩刑。本件被告甲○○因與蘇瑜彬共同於民國
八十九年一月二十八日攜帶扳手竊盜犯行，業經台灣台南地方法院依加重竊盜罪判處
有期徒刑七月，並經台灣高等法院台南分院於八十九年十二月二十六日以八十九年度
上易字第一九一八號判決駁回被告之上訴確定；被告因該案嗣經檢察官指揮執行，其
刑期自九十年四月十一日起算，至同年十一月十日執行完畢，有該竊盜案全卷足稽。
則台灣高雄地方法院於九十一年六月二十八日以九十年度易字第一六八三號為本件判
決，就被告與林文清共同基於幫助許大舜、曾美芳夫婦向保險公司詐取汽車竊盜保險
金犯意，於八十八年七月十八日，在高雄市○○區○○路，將曾美芳所有自小客車駕
走解體之犯行，論處其共同幫助詐欺罪時，距被告前開竊盜罪於九十年十一月十日執
行完畢，尚未滿五年，乃原審疏未詳查，竟判處被告有期徒刑七月，同時宣告緩刑四
年，揆諸上開說明，顯有判決適用法則不當之違法。案經確定，非常上訴意旨執以指
摘，洵有理由，因判決尚非不利於被告，爰由本院僅將原判決關於被告宣告緩刑違背
法令部分撤銷，以資糾正。
據上論結，應依刑事訴訟法第四百四十七條第一項第一款前段，判決如主文。
中      華      民      國    九十二    年      八      月     十四     日
                              最高法院刑事第十二庭
                                  審判長法官  張  淳  淙
                                        法官  謝  俊  雄
                                        法官  蘇  振  堂
                                        法官  張  春  福
                                        法官  呂  丹  玉
      右正本證明與原本無異
                                              書  記  官
中      華      民      國    九十二    年      八      月    二十一    日
                                                                       ：


司法院資訊處製作；財團法人民間司法改革基金會備份。
